【裁判字號】    99,交聲,2601
【裁判日期】    990930
【裁判案由】    交管條例聲異
【裁判全文】
臺灣板橋地方法院交通事件裁定        99年度交聲字第2601號
原處分機關  交通部公路總局臺北區監理所
異  議  人
即受處分人  甲○○○
上列異議人即受處分人因違反道路交通管理處罰條例案件，對於
交通部公路總局臺北區監理所99年7 月20日所為之裁決處分（裁
決字號：北監自裁字第裁40-C00000000號），聲明異議，本院裁
定如下：
    主  文
異議駁回。
    理  由
一、異議人即受處分人甲○○○於民國99年4 月19日下午1 時31
    分許，在臺北縣新莊市○○街禁止臨時停車處所，停放車牌
    號碼R2-9533 號自用一般小客車，為臺北縣政府警察局新莊
    分局交通分隊逕行舉發，並依道路交通管理處罰條例第56條
    第1 項第1 款之規定，製發北縣警交大字第C00000000 號舉
    發違反道路交通管理事件通知單（下稱舉發通知單），異議
    人於應到案日期前之99年4 月28日提出陳述，原處分機關以
    違規事實明確，於99年7 月20日以北監自裁字第裁40-C0000
    0000號裁決書處以罰鍰新臺幣（下同）900 元，前開裁決書
    於99年7 月23日送達至異議人位於臺北縣新莊市○○街59巷
    12號14樓住所，因未會晤本人，而將前開裁決書交予有辨別
    事理能力之異議人之受雇人即異議人住所之管理委員會管理
    員收受而合法送達予異議人，有前述舉發通知單、裁決書暨
    送達證書在卷足稽。
二、聲明異議意旨如附件。
三、按汽車於設有禁止臨時停車標誌、標線處所不得臨時停車，
    道路交通規則第111 條第1 項第3 款定有明文。次按汽車駕
    駛人在禁止臨時停車處所停車者，處600 元以上1,200 元以
    下罰鍰，道路交通管理處罰條例第56條第1 項第1 款亦定有
    明文。
四、經查，本件異議人甲○○○所有之車牌號碼R2-9533 號自用
    一般小客車，於99年4 月19日下午1 時31分許，停放在臺北
    縣新莊市○○街畫有紅實線禁止臨時停車之路邊一節，為異
    議人所不爭執，且有舉發現場照片2 張在卷可稽，異議人所
    有前開自用一般小客車確實在禁止臨時停車處所停車之違規
    事實，堪以認定。異議人雖辯稱：伊將車輛停放該處長達半
    年以上，並不知該處不得停放車輛，亦未注意遭塵土覆蓋之
    標線。拖吊前並未通知，如有通知，伊可將車輛移至他處。
    且僅拖吊部分違規車輛，尚有其他違規車輛未遭拖吊，顯失
    公平云云。然異議人違規停放車輛之處所設置之紅色實線十
    分清晰，並無異議人所稱無法辨識之情形，異議人所辯情節
    ，要屬卸責之詞。又該處既禁止停車，異議人逕將車輛停放
    該處即屬違規，至他人是否亦有違規情事、是否遭警取締、
    拖吊業者是否拖吊，均無卸於被告違規事實，且拖吊業者拖
    吊前並無通知之義務，亦與異議人違規事實無涉，異議人前
    開所辯，自屬無稽。至異議人空言詢問拖吊業者，稱議員給
    予3 天緩衝期云云，並無所據，自無可採。綜上，異議人確
    有在禁止臨時停車處所停車之違規行為，事證明確，異議人
    所陳種種，均無可採，異議無理由，應予駁回。
五、綜上所述，原裁決機關以異議人有前揭違規事實，依道路交
    通管理處罰條例第56條第1 項第1 款之規定，裁處罰鍰900
    元，核無違誤。本件受處分人之異議為無理由，自應將其異
    議駁回。
六、據上論斷，應依道路交通管理處罰條例第87條第2 項、道路
    交通案件處理辦法第19條，裁定如主文。
中    華    民    國    99    年    9     月    30    日
                    交通法庭  法  官  何燕蓉
如不服本裁定應於送達後5日內向本院提出抗告狀。
上列正本證明與原本無異。
                              書記官  王元佑
中    華    民    國    99    年    10    月    6     日

司法院資訊處製作；財團法人民間司法改革基金會備份。
